【裁判字號】    90,交聲,69
【裁判日期】    900831
【裁判案由】    違反道路交通管理處罰條例聲明異議
【裁判全文】
臺灣基隆地方法院交通事件裁定                        九十年度交聲字第六九號
    原處分機關  交通部公路局台北區監理所基隆監理站
    異  議  人
    即受處分人  甲○○
右列受處分人因違反道路交通管理處罰條例案件，對於交通部公路局臺北區監理所基
隆監理站九十年七月二十五日所為之處分（原處分案號：基監字第裁四二--Ｚ000
00000號）聲明異議，本院裁定如左：
    主  文
異議駁回。
    理  由
一、按道路交通管理處罰條例第三十三條第一項規定：「汽車行駛於高速公路‧‧‧
    ，而不遵管制之規定者，處汽車駕駛人新臺幣三千元以上六千元以下罰鍰。」，
    同條例第六十三條第一項規定：「汽車駕駛人，違反左列各款所列條款之一者，
    除依原條款處罰鍰外，並予記點：一、違反第三十三條‧‧‧。」；又汽車行駛
    於高速公路，其前後二車間之行車安全距離，在正常天候狀況下，車速每小時六
    十公里者，其小型車最小距離為三十公尺，如遇濃霧、濃煙、強風、大雨、夜間
    行車或其他特殊情況時，其安全距離應酌量增加，高速公路交通管制規則第六條
    定有明文。
二、原處分意旨略以：受處分人甲○○於民國八十九年十二月十三日十八時四十分，
    駕駛車號ＨＲ─二六一○號自用小客車，行經國道三號公路北向三十五公里五百
    四十四公尺處，因車號ＤＵ─○五九一號自用小貨車為閃避不明車號之自用小客
    車而打滑失控擦撞內側護欄後，受處分人甲○○所駕駛之ＨＲ─二六一○號自用
    小客車因未依規定保持行車安全距離而追撞車號ＤＵ─○五九一號自用小貨車肇
    事，經內政部警政署國道公路警察局第六警察隊樹林分隊警員發現並掣單舉發，
    依道路交通管理處罰條例第三十三條第一項、第六十三條第一項之規定裁決罰鍰
    新台幣六千元，並記違規點數一點。
三、異議人則辯稱：與伊發生事故之ＤＵ─○五九一號自用小貨車本已為肇事車輛，
    且於肇事後並未下車指揮交通，亦未放置三角架及開啟故障車燈等行為，則本人
    在正常行駛之情況下，因肇事車輛無法給予正確且即時之警示，才導致從後方撞
    上該車，國道第六警察隊不予考量本人於事故發生時之情境，而一味裁決本人、
    本車錯誤，本人實為不服，爰依此提出異議云云。
四、經查：異議人甲○○於前開時地駕駛ＨＲ─二六一○號自用小客車因閃避不及而
    與ＤＵ─○五九一號自用小貨車發生碰撞乙情，業據原舉發員警乙○○到庭結證
    ：「本件是由我舉發異議人的，當時是異議人的車與他車發生車禍由我制作筆錄
    ，我問異議人當時與前車間距為何、車速為何？異議人自述當時車速約六十公里
    ，與前車之間距約二至三個車身，以每車身四點四公尺來計算，異議人並未與前
    車保持三十公尺的安全間距，所以才予以舉發」、「（問當時天候如何）當時是
    晚間六點左右，天色已經暗了有下雨」等語屬實，核與異議人甲○○於本院調查
    時所述：「那時是十二月份的晚上六時許，天上有下很大的雨」、「證人當時制
    作筆錄時只問我說距離前車幾公尺，我搖頭說不知道，證人接著問我大概幾個車
    身，我才說大約二至三個車身，在我撞上前車時，我前面有二部車子，但他們都
    閃避過去了，我要閃避時因旁邊有車子，我無法閃避才會撞到前車」等語相符，
    是以證人、異議人所述ＨＲ─二六一○號自用小客車與ＤＵ─○五九一號自用小
    貨車之車身距離暨肇事當時之天候觀之，異議人顯然未與前車保持每小時六十公
    里應保持三十公尺之安全間距，況肇事當時正值夜晚、下雨之不良天候，異議人
    更應與前車拉長車身間距，保持對車前狀況可隨時做煞停或在不影響後方來車下
    之變換車道等行為，竟捨此未由，僅與前車保持二至三個車身距離（以每車身四
    ．四公尺計算，約距離八．八公尺至十三．二公尺遠），如何能在遇突發狀況時
    予以適度反應？此外並有內政部警政署國道公路警察局道路交通事故調查筆錄、
    內政部警政署國道公路警察局公警局交字第Ｚ000000000號舉發違反道
    路交通管理事件通知單一紙、內政部警政署國道公路警察局第六警察隊九十年一
    月十日（九○）公警國六刑字第○○一三一函一份等在卷可稽。揆諸前開說明，
    異議人即受處分人確有未保持行車安全距離之舉。從而，原處分機關援引首揭規
    定裁處罰鍰並無不當，本件異議為無理由，應予駁回。
五、據上論斷，應依道路交通案件處理辦法第十九條，裁定如主文。
中      華      民      國     九十     年      八      月     三十一   日
                                    臺灣基隆地方法院交通法庭
                                        法  官    林  玉  珮
右正本證明與原本無異。
對於本件裁定如有不服，應於收受送達後五日內，向本院提出抗告書狀，敘述抗告之
理由，抗告於臺灣高等法院。
                                        書記官    陳  俊  德
中      華      民      國     九十     年      九      月       四     日


司法院資訊處製作；財團法人民間司法改革基金會備份。
